# 递延收益为负数可以重分类到其他流动资产或者非流动资产？

提问人：风格的话 时间：2016-12-01 15:32:02
递延收益为负数可以重分类到其他流动资产或者非流动资产？

回答人：chenyiwei
首先要确定为何会出现负数余额？对于确有合理理由的负数余额，应根据其具体情况确定列报的项目（如，售后回租构成融资租赁的情况下，出售价款低于固定资产账面价值的差额，应并入相应固定资产的账面价值列报）。